
```{r, echo=FALSE}
htmltools::img(src = knitr::image_uri("Pictures_for_manual/WCS_LOGOTYPE.png"), 
               alt = 'logo', 
               style = 'position:absolute; 
                        top:0;
                        right:0; 
                        padding:70px;',
               width = "300px", 
               heigth = "300px")
```

# Dictionary SMART for Health - Rangers {.unnumbered}

Versión 1.3.0 Julio, 2024

Para ver la definición de un Atribute u Opción en particular, por favor seleccione el lenguaje appropiado en el lado izquierdo y luego seleccione la Category que contiene el Atributo y las Opciones a revisar en el menu de la derecha.

# ពណ៌នាអំពីទីតាំង {.unnumbered}

```{r, echo=FALSE, eval=T, message=FALSE, cache=T}


# ------------------#
# Create Dictionary #
# ------------------#

library(SMARTeR)
library(flextable)

kh<-
#SMARTeR::flat_conf_model(
  temp_flat_conf_model(
  language_interest = "km",
  path_conf_model = "configurable_model_smart_for_health_rangers/Observations_Specimens_Final_conf_model_smart_for_health_rangers.xml",
    only_active = T)


site_description_kh<-  
  kh %>% 
  dplyr::filter(cat_label_level_1=="ពណ៌នាអំពីទីតាំង" &
                  att_label!="ប្រភេទនៃតំបន់ទេសភាព") %>% 
  dplyr::select(att_label, att_type, option_label) %>% 
  dplyr::rename("ព័ត៌មាន" = "att_label") %>% 
  dplyr::rename("ជម្រើស" = "option_label") %>% 
  dplyr::rename("ប្រភេទនៃព័ត៌មាន" = "att_type") %>% 
  dplyr::mutate(Definition=
                  c(
                  rep("ជ្រើសរើសជម្រើសមួយ ឬច្រើនដែលនៅកន្លែងកើតហេតុ។ ប្រសិនបើមានលក្ខណៈពិសេសពាក់ព័ន្ធផ្សេងទៀតនៅកន្លែងកើតហេតុដែលមិនបានផ្តល់ឱ្យនៅក្នុងជម្រើសដែលអាចមានផលប៉ះពាល់ដល់ជំងឺ ឬងាប់ នោះអ្នកអាចជ្រើសរើសជម្រើស 'ការរកឃើញផ្សេងទៀត' ហើយប្រអប់បរិយាយនឹងលេចឡើងដើម្បីពណ៌នាអំពីពួកវា។", 
                      kh %>% dplyr::filter(att_key=="findings_whn") %>% nrow()),
                      "បរិយាយអំពីលក្ខណៈដែលពាក់ព័ន្ធផ្សេងទៀតនៅកន្លែងកើតហេតុដែលមិនត្រូវបានផ្តល់ឱ្យនៅក្នុងបញ្ជី'ការរកឃើញ' ដែលអាចមានផលវិបាកនៃជំងឺឬងាប់")) %>% 
  dplyr::rename("និយមន័យ" = "Definition")  

    
        
# map(data_dictionary, \(x) do.call(rbind,x)) %>% list_rbind()
    
# data_dictionary<-map(data_dictionary, \(x) do.call(rbind,x)) 
# 
# for(i in seq_along(data_dictionary)){
#   data_dictionary[[i]]$Component<-names(data_dictionary[i])}
# 
# data_dictionary<-data_dictionary %>% 
#   list_rbind() %>% 
#   select(Component, Variable, Label, Definition, Type, Mandatory)

# need to find how to change the font size to improve the column width

  # kableExtra::kable(data_dictionary, booktabs = TRUE)%>%
  # kable_styling(bootstrap_options = c("basic"), font_size = 2) %>% 
  #   kableExtra::column_spec(column = 1:5, border_right = T) 

  
  out<-  
  flextable(site_description_kh) %>% 
  merge_v(j="ព័ត៌មាន") %>% 
  merge_v(j="ប្រភេទនៃព័ត៌មាន") %>% 
  merge_v(j="និយមន័យ") %>% 
  theme_box() %>% 
  width(j = "ព័ត៌មាន", width=5, unit = "cm") %>% 
  width(j = "ជម្រើស", width=7, unit = "cm") %>% 
  width(j = "និយមន័យ", width=7, unit = "cm")
  
  

  out
# write_csv(data_dictionary, file = "data_dictionary_June_30_2023.csv")

```

# សត្វព្ {.unnumbered}

```{r, echo=FALSE, eval=T, message=FALSE, cache=T}

wildlife_kh<-  
  kh %>% 
  dplyr::filter(cat_key_level_1=="wildlife_whn") %>% 
  dplyr::select(att_key, att_label, att_type, option_label) %>% 
  dplyr::mutate(attr_def=
                  c(
                    
                    rep("ប្រភេទសត្វព្រៃបានសង្កេតឃើញនៅកន្លែងកើតហេតុ", nrow(kh[kh$att_key=="species_whn" & kh$cat_key_level_1=="wildlife_whn",])),
                    
                    rep("បរិយាយប្រភេទសត្វដែលសង្កេតឃើញនៅកន្លែងកើតហេតុប្រសិនបើវាមិនត្រូវបានផ្តល់ឱ្យនៅក្នុងប្រអប់ព័ត៌មាន 'ប្រភេទសត្វ", nrow(kh[kh$att_key=="providespeciesnotlisted_whn" & kh$cat_key_level_1=="wildlife_whn",])),
                    
                    rep("ស្ថានភាពប្រភេទសត្វដូចគ្នាត្រូវបានរកឃើញ។ ជម្រើសជាច្រើនអាចត្រូវបានជ្រើសរើស", nrow(kh[kh$att_key=="context_whn" & kh$cat_key_level_1=="wildlife_whn",])),
                    
                    rep("ចំនួនសត្វដែលមានសុខភាពល្អនៃប្រភេទដូចគ្នានៅកន្លែងកើតហេតុ", nrow(kh[kh$att_key=="numberhealthy_whn" & kh$cat_key_level_1=="wildlife_whn",])),
                    
                    rep("ចំនួនសត្វដែលឈឺឬរបួសនៃប្រភេទដូចគ្នានៅកន្លែងកើតហេតុ", nrow(kh[kh$att_key=="numbersickorinjured_whn" & kh$cat_key_level_1=="wildlife_whn",])),
                    
                    rep("ភាពមិនប្រក្រតីដែលបានសង្កេតឃើញចំពោះសត្វឈឺ ឬរបួសនៃប្រភេទសត្វដូចគ្នាបានសង្កេតឃើញនៅកន្លែងកើតហេតុ។ ជម្រើសជាច្រើនអាចត្រូវបានជ្រើសរើស", nrow(kh[kh$att_key=="anomaliesinsickorinjuredanimals_whn" & kh$cat_key_level_1=="wildlife_whn",])),
                    
                    rep("បរិយាយពីភាពមិនប្រក្រតីដែលបានសង្កេតឃើញចំពោះសត្វឈឺ ឬរបួសនៃប្រភេទសត្វដូចគ្នាដែលបានសង្កេតនៅកន្លែងកើតហេតុដែលមិនមាននៅក្នុងប្រអប់ព័ត៌មាន 'ភាពមិនប្រក្រតីនៅនៃសត្វឈឺ ឬរបួស'", nrow(kh[kh$att_key=="otheranomaliessickorinjured_whn" & kh$cat_key_level_1=="wildlife_whn",])),
                    
                    rep("មូលហេតុដែលអាចកើតមាននៃជំងឺ ឬរបួសលើសត្វឈឺ ឬសត្វរបួសនៃប្រភេទសត្វដូចគ្នាដែលបានសង្កេតឃើញនៅកន្លែងកើតហេតុ។ ជម្រើសជាច្រើនអាចត្រូវបានជ្រើសរើស", nrow(kh[kh$att_key=="potentialcausediseaseorinjury_whn" & kh$cat_key_level_1=="wildlife_whn",])),
                    
                    rep("ចំនួនសត្វងាប់នៃប្រភេទសត្វដូចគ្នានៅកន្លែងកើតហេតុ", nrow(kh[kh$att_key=="numberdead_whn" & kh$cat_key_level_1=="wildlife_whn",])),
                    
                    
                    rep("ស្ថានភាព​សត្វ​ងាប់​នៃ​ប្រភេទ​ដូចគ្នា​ដែល​បាន​រក​ឃើញ​នៅ​កន្លែងកើតហេតុ។ ជម្រើសជាច្រើនអាចត្រូវបានជ្រើសរើស", nrow(kh[kh$att_key=="conditiondeadanimals_whn" & kh$cat_key_level_1=="wildlife_whn",])),
                    
                    rep("សភាពមិនប្រក្រតីដែលបានសង្កេតចំពោះសត្វងាប់នៃប្រភេទដូចគ្នាដែលបានសង្កេតនៅកន្លែងកើតហេតុ។  ជម្រើសជាច្រើនអាចត្រូវបានជ្រើសរើស", nrow(kh[kh$att_key=="anomaliesindeadanimals_whn" & kh$cat_key_level_1=="wildlife_whn",])),
                    
                   rep("បរិយាយពីភាពមិនប្រក្រតីដែលបានសង្កេតឃើញនៅពេលសត្វងាប់នៃប្រភេទសត្វដូចគ្នាដែលបានសង្កេតនៅកន្លែងកើតហេតុដែលមិនមាននៅក្នុងប្រអប់ព័ត៌មាន 'ភាពមិនប្រក្រតីសត្វងាប់'ត្វងាប់'", nrow(kh[kh$att_key=="otheranomaliesdead_whn" & kh$cat_key_level_1=="wildlife_whn",])),
                    
                    rep("មូលហេតុដែលធ្វើអោយសត្វងាប់ដែលអាចយកបាននៃប្រភេទដូចគ្នាដែលបានសង្កេតនៅកន្លែងកើតហេតុ។ ជម្រើសជាច្រើនអាចត្រូវបានជ្រើសរើសវបានជ្រើសរើស", nrow(kh[kh$att_key=="potentialcausedeath_whn" & kh$cat_key_level_1=="wildlife_whn",])),
                    
                    rep("ប្រភេទសត្វស៊ីសាច់ដែលត្រូវបានបញ្ចូលគ្នាជាមួយនឹងការរងការប្រមាញ់ ប្រសិនបើក្នុងចំណោមមូលហេតុដែលអាចបណ្តាលឱ្យមានរបួស ឬងាប់នោះ ជម្រើស 'រងការប្រមាញ់' ត្រូវបានជ្រើសរើស", nrow(kh[kh$att_key=="carnivoreattack_whn" & kh$cat_key_level_1=="wildlife_whn",])),
                    
                    rep("បរិយាយពីព័ត៌មានពាក់ព័ន្ធផ្សេងទៀតទាក់ទងនឹងប្រភេទសត្វដូចគ្នា។", nrow(kh[kh$att_key=="otherrelevantinformation_whn" & kh$cat_key_level_1=="wildlife_whn",])))) 
  
    
    wildlife_kh<-
    wildlife_kh %>% dplyr::select(
                           att_key,
                           att_label,
                           att_type,
                           attr_def, 
                           option_label)
    
    
# Add the option definition. Also just add the translation because I am using the keys to get to specific components.    
    
    
    wildlife_kh<-
    wildlife_kh %>% dplyr::mutate(
      
      option_def=c("ជ្រើសរើសជម្រើសនេះ ប្រសិនបើប្រភេទសត្វនៅកន្លែងកើតហេតុមិនមាននៅក្នុងបញ្ជី",  # Species
                   "", # Provide Species not listed
                   #context
                  "ប្រភេទសត្វដូចគ្នាដែលបានចុះក្នុងបញ្ជី ត្រូវបានសង្កេតឃើញនៅកន្លែងកើតហេតុ នៅក្នុងទីជម្រករបស់ពួកវា ហើយមិនត្រូវបានបរបាញ់ ចាប់ ជាប់ឃុំ ឬកំណត់ដែន។ សត្វទាំងនេះអាចត្រូវបានគេចាប់សម្រាប់គោលបំណងតាមដានសុខភាព ហើយនៅតែត្រូវបានចាត់ទុកថា 'រស់នៅដោយសេរី'", #free-ranging             
                  "ប្រភេទសត្វដូចគ្នាដែលបានចុះក្នុងបញ្ជី ត្រូវបានសង្កេតឃើញនៅកន្លែងកើតហេតុដែលត្រូវបានបរបាញ់ឬចាប់។ទោះយ៉ាងណាក៏ដោយ ពួកវាត្រូវបានផ្លាស់ទីពីកន្លែងបរបាញ់ ឬចាប់ដើម។ ឧទាហរណ៍ សត្វ​ដែល​ជាប់ក្នុង​ទ្រុង​ដោយព្រានព្រៃនៅ​ក្នុង​តំបន់​ការពារ", # Hunted and Displaced  
                  "ប្រភេទសត្វដូចគ្នាដែលបានចុះក្នុងបញ្ជី ត្រូវបានសង្កេតឃើញនៅកន្លែងកើតហេតុដែលត្រូវបានបរបាញ់ឬចាប់។ទោះយ៉ាងណាក៏ដោយ ពួកវាមិនត្រូវបានផ្លាស់ទីពីកន្លែងបរបាញ់ ឬចាប់ដើមនោះទេ។ជាឧទាហរណ៍ សត្វមួយក្បាលឃើញនៅជាប់អន្ទាក់ដែលបានដាក់ដោយព្រានព្រៃ។", # Hunted and not Displaced
                  "ប្រភេទសត្វដូចគ្នាដែលបានចុះក្នុងបញ្ជី នៅកន្លែងកើតហេតុត្រូវបានរក្សាទុកនៅក្នុងមជ្ឈមណ្ឌលសង្គ្រោះសត្វ", # Rescue/Rehabilitation Center
                  "ប្រភេទសត្វដូចគ្នាដែលបានចុះក្នុងបញ្ជី នៅកន្លែងកើតហេតុត្រូវបានរក្សាទុកនៅក្នុងកសិដ្ឋាន។", # farm
                  "ប្រភេទសត្វដូចគ្នាដែលបានចុះក្នុងបញ្ជី នៅកន្លែងកើតហេតុត្រូវបានរក្សាទុកនៅផ្ទះ។", # household
                  "ប្រភេទសត្វដូចគ្នាត្រូវបានចុះក្នុងបញ្ជីជាផ្នែកមួយនៃការស្រាវជ្រាវ ឬការអភិរក្សដែលមិនទាក់ទងនឹងការតាមដានសុខភាព", # Research or conservation capture
                  "ប្រភេទសត្វដូចគ្នាដែលបានចុះក្នុងបញ្ជីនៅកន្លែងកើតហេតុត្រូវបានរក្សាទុកនៅក្នុងទីផ្សារ", # market
                  "ប្រភេទសត្វដូចគ្នាដែលបានចុះក្នុងបញ្ជីនៅកន្លែងកើតហេតុត្រូវបានរក្សាទុកនៅក្នុងកន្លែងជួញដូរឬដោះដូរ",
                  "", # Number healthy animals
                  "", # Number sick or injured animals
                  rep("", nrow(wildlife_kh[wildlife_kh$att_key=="anomaliesinsickorinjuredanimals_whn",])), #Anomalies in Sick or Injured Animals
                  "", # Other anomalies sick or injured     
                  rep("", nrow(wildlife_kh[wildlife_kh$att_key=="potentialcausediseaseorinjury_whn",])),    
                  "", # numberdead_whn     
                  rep("", nrow(wildlife_kh[wildlife_kh$att_key=="conditiondeadanimals_whn",])), # conditiondeadanimals_whn     
                  rep("", nrow(wildlife_kh[wildlife_kh$att_key=="anomaliesindeadanimals_whn",])), #Anomalies in Dead Animals
                  "", # otheranomaliesdead_whn     
                  rep("", nrow(wildlife_kh[wildlife_kh$att_key=="potentialcausedeath_whn",])), # potentialcausedeath_whn
                  rep("", nrow(wildlife_kh[wildlife_kh$att_key=="carnivoreattack_whn",])), # carnivore attack
                   ""))#other relevatn information
                  
                  
    wildlife_kh<-
    wildlife_kh %>% 
    dplyr::select(-att_key) %>% 
    # dplyr::rename("Attribute" = "att_label") %>% 
    # dplyr::rename("Type" = "att_type") %>% 
    # dplyr::rename("Attribute\nDefinition" = "attr_def") %>% 
    # dplyr::rename("Option" = "option_label") %>% 
    # dplyr::rename("Option\nDefinition" = "option_def") 
    dplyr::rename("ព័ត៌មាន" = "att_label") %>% 
    dplyr::rename("ប្រភេទនៃព័ត៌មាន" = "att_type") %>% 
    dplyr::rename("និយមន័យប្រអប់ព័ត៌មាន" = "attr_def") %>% 
    dplyr::rename("ជម្រើស" = "option_label") %>% 
    dplyr::rename("និយមន័យជម្រើស" = "option_def") 

  
  out<-  
  flextable(wildlife_kh) %>% 
  # merge_v(j="Attribute") %>% 
  # merge_v(j="Type") %>% 
  # merge_v(j="Attribute\nDefinition") %>% 
  # theme_box() %>% 
  # width(j = "Attribute", width=5, unit = "cm") %>% 
  # width(j = "Option", width=7, unit = "cm") %>% 
  # width(j = "Attribute\nDefinition", width=7, unit = "cm") %>% 
  # width(j = "Option\nDefinition", width=7, unit = "cm")
  merge_v(j="ព័ត៌មាន") %>% 
  merge_v(j="ប្រភេទនៃព័ត៌មាន") %>% 
  merge_v(j="និយមន័យប្រអប់ព័ត៌មាន") %>% 
  theme_box() %>% 
  width(j = "ព័ត៌មាន", width=5, unit = "cm") %>% 
  width(j = "ជម្រើស", width=7, unit = "cm") %>% 
  width(j = "និយមន័យប្រអប់ព័ត៌មាន", width=7, unit = "cm") %>% 
  width(j = "និយមន័យជម្រើស", width=7, unit = "cm")

  

  out
# write_csv(data_dictionary, file = "data_dictionary_June_30_2023.csv")

```

# ប្រភេទសត្វស្រុកចិញ្ចឹម {.unnumbered}

```{r, echo=FALSE, eval=T, message=FALSE, cache=T}

kh<-
#SMARTeR::flat_conf_model(
  temp_flat_conf_model(  
  language_interest = "km",
  path_conf_model = "configurable_model_smart_for_health_rangers/Observations_Specimens_Final_conf_model_smart_for_health_rangers.xml",
    only_active = T)

## Atribute definition. Only changethe definition in the corresponding language because I am using the keys to subset the specific componenets.

livestock_kh<-  
  kh %>% 
  dplyr::filter(cat_key_level_1=="livestockdomesticspecies_whn") %>% 
  dplyr::select(att_key, att_label, att_type, option_label) %>% 
  dplyr::mutate(attr_def=
                  c(
                    
                    rep("សត្វចិញ្ចឹមឬប្រភេទសត្វក្នុងស្រុកដែលត្រូវបានសង្កេតឃើញនៅកន្លែងកើតហេតុ", nrow(kh[kh$att_key=="livestockdomesticspecies_whn" & kh$cat_key_level_1=="livestockdomesticspecies_whn",])),
                    
                    rep("ស្ថានភាពប្រភេទសត្វដូចគ្នាត្រូវបានរកឃើញ។ ជម្រើសជាច្រើនអាចត្រូវបានជ្រើសរើស", nrow(kh[kh$att_key=="context_whn" & kh$cat_key_level_1=="livestockdomesticspecies_whn",])),
                    
                    rep("ចំនួនសត្វដែលមានសុខភាពល្អនៃប្រភេទដូចគ្នានៅកន្លែងកើតហេតុ", nrow(kh[kh$att_key=="numberhealthy_whn" & kh$cat_key_level_1=="livestockdomesticspecies_whn",])),
                    
                    rep("ចំនួនសត្វដែលឈឺឬរបួសនៃប្រភេទដូចគ្នានៅកន្លែងកើតហេតុ", nrow(kh[kh$att_key=="numbersickorinjured_whn" & kh$cat_key_level_1=="livestockdomesticspecies_whn",])),
                    
                    rep("ភាពមិនប្រក្រតីដែលបានសង្កេតឃើញចំពោះសត្វឈឺ ឬរបួសនៃប្រភេទដូចគ្នាបានសង្កេតឃើញនៅកន្លែងកើតហេតុ។ ជម្រើសជាច្រើនអាចត្រូវបានជ្រើសរើស", nrow(kh[kh$att_key=="anomaliesinsickorinjuredanimals_whn" & kh$cat_key_level_1=="livestockdomesticspecies_whn",])),
                    
                    rep("បរិយាយដើម្បីផ្តល់នូវភាពមិនប្រក្រតីដែលបានសង្កេតឃើញចំពោះសត្វឈឺ ឬរបួសនៃប្រភេទដូចគ្នាដែលបានសង្កេតនៅកន្លែងកើតហេតុ ដែលមិនត្រូវបានផ្តល់ឱ្យនៅក្នុងប្រអប់ព័ត៌មាន 'ភាពមិនប្រក្រតីសត្វឈឺ ឬរបួស'", nrow(kh[kh$att_key=="otheranomaliessickorinjured_whn" & kh$cat_key_level_1=="livestockdomesticspecies_whn",])),
                    
                    rep("មូលហេតុដែលអាចកើតមានជំងឺ ឬរបួសចំពោះសត្វឈឺ ឬរបួសនៃប្រភេទសត្វដូចគ្នាដែលបានសង្កេតឃើញនៅកន្លែងកើតហេតុ។ ជម្រើសជាច្រើនអាចត្រូវបានជ្រើសរើស", nrow(kh[kh$att_key=="potentialcausediseaseorinjury_whn" & kh$cat_key_level_1=="livestockdomesticspecies_whn",])),
                    
                    rep("ចំនួនសត្វងាប់នៃប្រភេទដូចគ្នានៅកន្លែងកើតហេតុ", nrow(kh[kh$att_key=="numberdead_whn" & kh$cat_key_level_1=="livestockdomesticspecies_whn",])),
                    
                    
                    rep("ស្ថានភាព​សត្វ​ងាប់នៃប្រភេទដូច​​គ្នា​ដែល​បាន​រក​ឃើញ​នៅ​កន្លែងកើតហេតុ។ ជម្រើសជាច្រើនអាចត្រូវបានជ្រើសរើស", nrow(kh[kh$att_key=="conditiondeadanimals_whn" & kh$cat_key_level_1=="livestockdomesticspecies_whn",])),
                    
                    rep("សភាពមិនប្រក្រតីដែលបានសង្កេតចំពោះសត្វងាប់នៃប្រភេទដូចគ្នាដែលបានសង្កេតនៅកន្លែងកើតហេតុ។  ជម្រើសជាច្រើនអាចត្រូវបានជ្រើសរើស", nrow(kh[kh$att_key=="anomaliesindeadanimals_whn" & kh$cat_key_level_1=="livestockdomesticspecies_whn",])),
                    
                   rep("បរិយាយពីភាពមិនប្រក្រតីដែលបានសង្កេតឃើញនៅកន្លែងកើតហេតុចំពោះសត្វងាប់នៃប្រភេទសត្វដូចគ្នាដែលមិនត្រូវបានផ្តល់ឱ្យនៅក្នុងប្រអប់ព័ត៌មាន 'ភាពមិនប្រក្រតីចំពោះសត្វស្លាប់'", nrow(kh[kh$att_key=="otheranomaliesdead_whn" & kh$cat_key_level_1=="livestockdomesticspecies_whn",])),
                    
                    rep("មូលហេតុដែលធ្វើអោយសត្វងាប់ដែលអាចយកបាននៃប្រភេទដូចគ្នាដែលបានសង្កេតនៅកន្លែងកើតហេតុ។ ជម្រើសជាច្រើនអាចត្រូវបានជ្រើសរើស", nrow(kh[kh$att_key=="potentialcausedeath_whn" & kh$cat_key_level_1=="livestockdomesticspecies_whn",])),
                    
                    rep("បរិយាយដើម្បីផ្តល់ព័ត៌មានពាក់ព័ន្ធផ្សេងទៀតទាក់ទងនឹងប្រភេទសត្វដូចគ្នា", nrow(kh[kh$att_key=="otherrelevantinformation_whn" & kh$cat_key_level_1=="livestockdomesticspecies_whn",])))) 
  
    livestock_kh<-
    livestock_kh %>% dplyr::select(
                           att_key,
                           att_label,
                           att_type,
                           attr_def, 
                           option_label)
    
    
# Add the option definition. Also just add the translation because I am using the keys to get to specific components.    
    
    
    livestock_kh<-
    livestock_kh %>% dplyr::mutate(
      
      option_def=c(rep("", nrow(livestock_kh[livestock_kh$att_key=="livestockdomesticspecies_whn",])),  # Species
                   #context
                    "ប្រភេទសត្វដូចគ្នាដែលបានចុះក្នុងបញ្ជី ត្រូវបានសង្កេតឃើញនៅកន្លែងកើតហេតុ នៅក្នុងទីជម្រករបស់ពួកវា ហើយមិនត្រូវបានបរបាញ់ ចាប់ ជាប់ឃុំ ឬកំណត់ដែន។ សត្វទាំងនេះអាចត្រូវបានគេចាប់សម្រាប់គោលបំណងតាមដានសុខភាព ហើយនៅតែត្រូវបានចាត់ទុកថា 'រស់នៅដោយសេរី'", #free-ranging
                   "ប្រភេទសត្វដូចគ្នាដែលបានចុះក្នុងបញ្ជី ត្រូវបានសង្កេតឃើញនៅកន្លែងកើតហេតុដែលត្រូវបានបរបាញ់ឬចាប់។ទោះយ៉ាងណាក៏ដោយ ពួកវាត្រូវបានផ្លាស់ទីពីកន្លែងបរបាញ់ ឬចាប់ដើម។ ឧទាហរណ៍ សត្វ​ដែល​ជាប់ក្នុង​ទ្រុង​ដោយព្រានព្រៃនៅ​ក្នុង​តំបន់​ការពារ", #Hunted and Displaced          
                  "ប្រភេទសត្វដូចគ្នាដែលបានចុះក្នុងបញ្ជី ត្រូវបានសង្កេតឃើញនៅកន្លែងកើតហេតុដែលត្រូវបានបរបាញ់ឬចាប់។ទោះយ៉ាងណាក៏ដោយ ពួកវាមិនត្រូវបានផ្លាស់ទីពីកន្លែងបរបាញ់ ឬចាប់ដើមនោះទេ។ជាឧទាហរណ៍ សត្វមួយក្បាលឃើញនៅជាប់អន្ទាក់ដែលបានដាក់ដោយព្រានព្រៃ។", # Hunted and not Displaced  
                  "ប្រភេទសត្វដូចគ្នាដែលបានចុះក្នុងបញ្ជី នៅកន្លែងកើតហេតុត្រូវបានរក្សាទុកនៅក្នុងមជ្ឈមណ្ឌលសង្គ្រោះសត្វ", # Rescue/Rehabilitation Center
                  "ប្រភេទសត្វដូចគ្នាដែលបានចុះក្នុងបញ្ជី នៅកន្លែងកើតហេតុត្រូវបានរក្សាទុកនៅក្នុងកសិដ្ឋាន។", # farm
                  "ប្រភេទសត្វដូចគ្នាដែលបានចុះក្នុងបញ្ជី នៅកន្លែងកើតហេតុត្រូវបានរក្សាទុកនៅផ្ទះ។", # houshold
                  "ប្រភេទសត្វដូចគ្នាត្រូវបានចុះក្នុងបញ្ជីជាផ្នែកមួយនៃការស្រាវជ្រាវ ឬការអភិរក្សដែលមិនទាក់ទងនឹងការតាមដានសុខភាព", # Research or conservation capture
                  "ប្រភេទសត្វដូចគ្នាដែលបានចុះក្នុងបញ្ជីនៅកន្លែងកើតហេតុត្រូវបានរក្សាទុកនៅក្នុងទីផ្សារ", # market
                  "ប្រភេទសត្វដូចគ្នាដែលបានចុះក្នុងបញ្ជីនៅកន្លែងកើតហេតុត្រូវបានរក្សាទុកនៅក្នុងកន្លែងជួញដូរឬដោះដូរ", #tradepost
                  "", # Number healthy animals
                  " ", # Number sick or injured animals
                  rep("", nrow(livestock_kh[livestock_kh$att_key=="anomaliesinsickorinjuredanimals_whn",])), #Anomalies in Sick or Injured Animals
                  " ", # Other anomalies sick or injured     
                  rep("", nrow(livestock_kh[livestock_kh$att_key=="potentialcausediseaseorinjury_whn",])),    
                  " ", # numberdead_whn     
                  rep("", nrow(livestock_kh[livestock_kh$att_key=="conditiondeadanimals_whn",])), # conditiondeadanimals_whn     
                  rep("  ", nrow(livestock_kh[livestock_kh$att_key=="anomaliesindeadanimals_whn",])), #Anomalies in Dead Animals
                  "", # otheranomaliesdead_whn     
                  rep(" ", nrow(livestock_kh[livestock_kh$att_key=="potentialcausedeath_whn",])), # potentialcausedeath_whn
                   ""))#other relevatn information
                  
                  
    livestock_kh<-
    livestock_kh %>% 
    dplyr::select(-att_key) %>% 
    # dplyr::rename("Attribute" = "att_label") %>% 
    # dplyr::rename("Type" = "att_type") %>% 
    # dplyr::rename("Attribute\nDefinition" = "attr_def") %>% 
    # dplyr::rename("Option" = "option_label") %>% 
    # dplyr::rename("Option\nDefinition" = "option_def") 
    dplyr::rename("ព័ត៌មាន" = "att_label") %>% 
    dplyr::rename("ប្រភេទនៃព័ត៌មាន" = "att_type") %>% 
    dplyr::rename("និយមន័យប្រអប់ព័ត៌មាន" = "attr_def") %>% 
    dplyr::rename("ជម្រើស" = "option_label") %>% 
    dplyr::rename("និយមន័យជម្រើស" = "option_def") 

  
  out<-  
  flextable(livestock_kh) %>% 
  # merge_v(j="Attribute") %>% 
  # merge_v(j="Type") %>% 
  # merge_v(j="Attribute\nDefinition") %>% 
  # merge_v(j="Option\nDefinition") %>%
  # theme_box() %>% 
  # width(j = "Attribute", width=5, unit = "cm") %>% 
  # width(j = "Option", width=7, unit = "cm") %>% 
  # width(j = "Attribute\nDefinition", width=7, unit = "cm") %>% 
  # width(j = "Option\nDefinition", width=7, unit = "cm")
  merge_v(j="ព័ត៌មាន") %>% 
  merge_v(j="ប្រភេទនៃព័ត៌មាន") %>% 
  merge_v(j="និយមន័យប្រអប់ព័ត៌មាន") %>% 
  merge_v(j="និយមន័យជម្រើស") %>% 
  theme_box() %>% 
  width(j = "ព័ត៌មាន", width=5, unit = "cm") %>% 
  width(j = "ជម្រើស", width=7, unit = "cm") %>% 
  width(j = "និយមន័យប្រអប់ព័ត៌មាន", width=7, unit = "cm") %>% 
  width(j = "និយមន័យជម្រើស", width=7, unit = "cm")


  out

```

# ສັດ ແລະ ຕົວຢ່າງ {.unnumbered}

```{r, echo=FALSE, eval=T, message=FALSE, cache=T}

animals_samples_km<-  
  km %>% 
  dplyr::filter(cat_key_level_1=="animalandsamples_whn") %>% 
  dplyr::select(att_key, att_label, att_type, root_label, option_label) %>% 
  dplyr::mutate(attr_def=
                  c(
                    
                    rep("ប្រភេទសត្វដែលបានសង្កេតឃើញនៅកន្លែងកើតហេតុ", nrow(km[km$att_key=="species_whn" & km$cat_key_level_1=="animalandsamples_whn",])),
                    
                    rep("បរិយាយប្រភេទសត្វដែលសង្កេតឃើញនៅកន្លែងកើតហេតុប្រសិនបើវាមិនត្រូវបានផ្តល់ឱ្យនៅក្នុងប្រអប់ព័ត៌មាន 'ប្រភេទសត្វ'", nrow(km[km$att_key=="providespeciesnotlisted_whn" & km$cat_key_level_1=="animalandsamples_whn",])),
                    
                    rep("លេខកូដដើម្បីកំណត់សម្គាល់សត្វដែលបានសង្កេតឃើញនៅកន្លែងកើតហេតុនីមួយៗ", nrow(km[km$att_key=="animalid_whn" & km$cat_key_level_1=="animalandsamples_whn",])),
                    
                    rep("ប្រភេទនៃការចាប់សត្វដែលសង្កេតឃើញនៅកន្លែងកើតហេតុ", nrow(km[km$att_key=="context_whn" & km$cat_key_level_1=="animalandsamples_whn",])),
                    
                    rep("ស្ថានភាពសុខភាពសត្វដែលបានរកឃើញនៅកន្លែងកើតហេតុ", nrow(km[km$att_key=="conditionfound_whn" & km$cat_key_level_1=="animalandsamples_whn",])),
                    
                    rep("អាយុរបស់សត្វដែលបានសង្កេតឃើញនៅកន្លែងកើតហេតុ", nrow(km[km$att_key=="ageofanimal_whn" & km$cat_key_level_1=="animalandsamples_whn",])),
                    
                    rep("ភេទរបស់សត្វដែលបានសង្កេតឃើញនៅកន្លែងកើតហេតុ", nrow(km[km$att_key=="sexofanimal_whn" & km$cat_key_level_1=="animalandsamples_whn",])),
                    
                    rep("The condition of the dead animal found at the Event. Select one option", nrow(km[km$att_key=="conditiondeadanimals_whn" & km$cat_key_level_1=="animalandsamples_whn",])),
                    
                    rep("ភាពមិនប្រក្រតីនៃសត្វដែលបានសង្កេតឃើញនៅកន្លែងកើតហេតុ។ ជម្រើសជាច្រើនអាចត្រូវបានជ្រើសរើស", nrow(km[km$att_key=="anomaliesinsickinjuredordeadanimals_whn" & km$cat_key_level_1=="animalandsamples_whn",])),
                    
                    "បរិយាយពីភាពមិនប្រក្រតីរបស់សត្វដែលបានសង្កេតនៅកន្លែងកើតហេតុដែលមិនមាននៅក្នុងប្រអប់ព័ត៌មាន 'ភាពមិនប្រក្រតីសត្វឈឺ របួស ឬងាប់'", 
                    
                    rep("The potential cause of death, disease, or injury in the animal observed at the Event. Multiple options can be selected", nrow(km[km$att_key=="potentialcauseofdeathdiseaseorinjury_whn" & km$cat_key_level_1=="animalandsamples_whn",])),
                    
                    rep("លេខកូដដើម្បីកំណត់សម្គាល់សំណាកនីមួយៗដែលប្រមូលបានពីសត្វដែលបានសង្កេតឃើញនៅកន្លែងកើតហេតុ​នីមួយៗ", nrow(km[km$att_key=="sampleid_whn" & km$cat_key_level_1=="animalandsamples_whn",])),
                    
                    rep("ប្រភេទសំណាកដែលបានប្រមូលពីសត្វដែលបានសង្កេតឃើញនៅកន្លែងកើតហេតុ​", nrow(km[km$att_key=="sampletype_whn" & km$cat_key_level_1=="animalandsamples_whn",])),
                    
                  rep("Answer to the question 'was the sample collected directly from the animal observed at the Event?'", nrow(km[km$att_key=="collecteddirectlyfromanimal_whn" & km$cat_key_level_1=="animalandsamples_whn",])),
                    
                     rep("ឆ្លើយ​នឹង​សំណួរ 'តើ​បានប្រមូលសាកសព​សត្វ​ដែល​បានសង្កេត​ឃើញ​នៅ​កន្លែងកើតហេតុ​ដែរឬទេ?", nrow(km[km$att_key=="wasthecarcasscollected_whn" & km$cat_key_level_1=="animalandsamples_whn",])),
                    
                    
                    rep("បរិយាយពីព័ត៌មានពាក់ព័ន្ធផ្សេងទៀតទាក់ទងនឹងសំណាកដែលបានប្រមូលពីសត្វដែលបានសង្កេតឃើញនៅកន្លែងកើតហេតុ", nrow(km[km$att_key=="otherrelevantinformation_whn" & km$cat_key_level_1=="animalandsamples_whn",])))) 
  
    animals_samples_km<-
    animals_samples_km %>% dplyr::select(
                           att_key,
                           att_label,
                           att_type,
                           attr_def, 
                           root_label,
                           option_label)
    
    
# Add the root definition. Also just add the translations 
    # 
    # animals_samples_km<-
    # animals_samples_km %>% dplyr::mutate(
    #     
    #   root_label=c(" ", # species
    #              "",  # provie species not listed
    #              " ",  # animal id
    #              #captivity category
    #              rep("", nrow(km[km$att_key=="captivitycategory_whn" & km$cat_key_level_1=="animalandsamples_whn",])),
    #              rep(" ", nrow(km[km$att_key=="conditionfound_whn" & km$cat_key_level_1=="animalandsamples_whn",])), # condition found
    #              rep("", nrow(km[km$att_key=="ageofanimal_whn" & km$cat_key_level_1=="animalandsamples_whn",])), # age of animal
    #              rep(" ", nrow(km[km$att_key=="sexofanimal_whn" & km$cat_key_level_1=="animalandsamples_whn",])), # sex of animal
    #              rep("", nrow(km[km$att_key=="anomaliesinsickinjuredordeadanimals_whn" & km$cat_key_level_1=="animalandsamples_whn",])), # anomalies sick injured dead
    #              " ", #other anomalies
    #              km[km$att_key=="suspectcauseofdeathdiseaseorinjury_whn" & km$cat_key_level_1=="animalandsamples_whn",]$root_label,
    #              rep("", nrow(km[km$att_key=="wasthecarcasscollected_whn" & km$cat_key_level_1=="animalandsamples_whn",])), # was the carcass collected
    #              " ", # sample id
    #              rep("", nrow(km[km$att_key=="sampletype_whn" & km$cat_key_level_1=="animalandsamples_whn",])), # sample type
    #              rep(" ", nrow(km[km$att_key=="collecteddirectlyfromanimal_whn" & km$cat_key_level_1=="animalandsamples_whn",])),
    #              "" # othe relevant information
    #   ))
    # 
    
# Add the option definition. Also just add the translation because I am using the keys to get to specific components.    
    
    
    animals_samples_km<-
    animals_samples_km %>% dplyr::mutate(
      
      option_def=c("ជ្រើសរើសជម្រើសនេះ ប្រសិនបើប្រភេទសត្វដែលសង្កេតឃើញនៅកន្លែងកើតហេតុមិនមាននៅក្នុងបញ្ជី",  # Species
                   "", # Provide Species not listed
                   " ",#animalid_whn
                   
                   #captivity category
                   "សត្វ​ដែល​ចាប់​ក្នុង​គោល​បំណងអង្កេត​តាមដាន​សុខភាព​ត្រូវ​បាន​ចាត់​ទុក​ថា​ជាប្រភេទ​សត្វ​ 'រស់នៅដោយសេរី' សំដៅទៅលើសត្វរស់នៅក្នុងជម្រកធម្មជាតិ(ហើយមិនត្រូវបានបរបាញ់ ចាប់ ជាប់ឃុំ ឬកំណត់ដែន) ដែលសង្កេតឃើញនៅកន្លែងកើតហេតុ", # free-ranging
                   "សត្វ​ដែល​បានសង្កេត​ឃើញ​នៅ​កន្លែងកើតហេតុ​ត្រូវ​បាន​បរបាញ់ ឬ​ចាប់​បាន​នៅ​ពេល​សង្កេត; ទោះយ៉ាងណាក៏ដោយ វាត្រូវបានផ្លាស់ទីពីកន្លែងដើមនៃការបរបាញ់ ឬចាប់។ ឧទាហរណ៍ សត្វ​ដែល​ជាប់ក្នុង​ទ្រុង​ដោយព្រានព្រៃនៅ​ក្នុង​តំបន់​ការពារ", #Hunted and Displaced             
                   "សត្វ​ដែល​បានសង្កេត​ឃើញ​នៅ​កន្លែងកើតហេតុ​ដែល​បាន​បរបាញ់ ឬ​ចាប់​បាន​នៅ​ពេល​សង្កេត; ទោះយ៉ាងណាក៏ដោយ វាមិនត្រូវបានផ្លាស់ទីពីកន្លែងបរបាញ់ ឬចាប់យកនោះទេ។ ជាឧទាហរណ៍ សត្វមួយក្បាលឃើញនៅជាប់អន្ទាក់ដែលបានដាក់ដោយព្រានព្រៃ។", #Hunted and not Displaced  
                  "សត្វ​ដែល​បានសង្កេត​​ឃើញ​នៅ​កន្លែងកើតហេតុ​ត្រូវ​បាន​រក្សា​ទុក​នៅក្នុងមជ្ឈមណ្ឌលសង្គ្រោះសត្វ", # Rescue/Rehabilitation Center
                  
                  "សត្វ​ដែល​បាន​សង្កេត​ឃើញ​នៅ​កន្លែង​កើតហេតុ ត្រូវ​បាន​រក្សា​ទុក​នៅ​ក្នុង​កសិដ្ឋាន", # farm
                  "សត្វ​ដែល​បាន​សង្កេត​ឃើញ​នៅ​កន្លែងកើតហេតុ​ ត្រូវ​បាន​រក្សាទុកនៅផ្ទះ", # household
                  "សត្វដែលបានសង្កេតឃើញនៅកន្លែងកើតហេតុ ត្រូវបានចាប់សម្រាប់ការងារស្រាវជ្រាវ ឬអភិរក្សដែលមិនទាក់ទងនឹងការតាមដានសុខភាព", # Research or conservation capture
                  "សត្វ​ដែល​បានសង្កេត​ឃើញ​នៅ​កន្លែងកើតហេតុ ត្រូវ​បាន​រក្សា​ទុក​នៅ​ក្នុង​ផ្សារ", # market
                  "សត្វ​ដែល​បាន​សង្កេត​ឃើញ​នៅ​កន្លែងកើតហេតុ​ត្រូវ​បាន​រក្សា​ទុក​នៅ​កន្លែងជួញដូរឬដោះដូរ", #tradepost
                  rep("", nrow(animals_samples_km[animals_samples_km$att_key=="conditionfound_whn",])), #Condition found
                  rep(" ", nrow(animals_samples_km[animals_samples_km$att_key=="ageofanimal_whn",])),  #  Age of Animal
                  rep("", nrow(animals_samples_km[animals_samples_km$att_key=="sexofanimal_whn",])),  #  Sex of Animal
                 
                 rep("", nrow(animals_samples_km[animals_samples_km$att_key=="conditiondeadanimals_whn",])), # Condition Dead Animals
                  
                   rep(" ", nrow(animals_samples_km[animals_samples_km$att_key=="anomaliesinsickinjuredordeadanimals_whn",])), #Anomalies in Sick injured or dead animal
                  "", # other anomalies 
                  rep(" ", nrow(animals_samples_km[animals_samples_km$att_key=="potentialcauseofdeathdiseaseorinjury_whn",])), # suspect cause of death disease or injury                   
                  
                  " ", # sample id  
                 
                 
                  rep("", nrow(animals_samples_km[animals_samples_km$att_key=="sampletype_whn",])), # sample type
                  rep(" ", nrow(animals_samples_km[animals_samples_km$att_key=="collecteddirectlyfromanimal_whn",])),
                  
                 rep("", nrow(animals_samples_km[animals_samples_km$att_key=="wasthecarcasscollected_whn",])), # was the carcass collected
                 "" #other relevatn infomrmation
                  ))
                  
    animals_samples_km[which(animals_samples_km$option_label=="NA"),]$option_label<-""
                  
    animals_samples_km<-
    animals_samples_km %>% 
    dplyr::select(-att_key) %>% 
    dplyr::rename("ព័ត៌មាន" = "att_label") %>% 
    dplyr::rename("ប្រភេទនៃព័ត៌មាន" = "att_type") %>% 
    dplyr::rename("និយមន័យប្រអប់ព័ត៌មាន" = "attr_def") %>% 
    dplyr::rename("ចង្កោមព័ត៌មាន" = "root_label") %>%   
    dplyr::rename("ជម្រើស" = "option_label") %>% 
    dplyr::rename("និយមន័យជម្រើស" = "option_def") 


  
  out<-  
  flextable(animals_samples_km) %>% 
  merge_v(j="ព័ត៌មាន") %>% 
  merge_v(j="ប្រភេទនៃព័ត៌មាន") %>% 
  merge_v(j="និយមន័យប្រអប់ព័ត៌មាន") %>% 
  merge_v(j="ចង្កោមព័ត៌មាន") %>% 
  theme_box() %>% 
  width(j = "ព័ត៌មាន", width=5, unit = "cm") %>% 
  width(j = "ជម្រើស", width=7, unit = "cm") %>% 
  width(j = "និយមន័យប្រអប់ព័ត៌មាន", width=7, unit = "cm") %>% 
  width(j = "និយមន័យជម្រើស", width=7, unit = "cm") %>% 
  width(j = "ចង្កោមព័ត៌មាន", width=7, unit = "cm") 


  

  out
# write_csv(data_dictionary, file = "data_dictionary_June_30_2023.csv")

```


